【裁判字號】    98,審易,867
【裁判日期】    980717
【裁判案由】    詐欺
【裁判全文】
臺灣桃園地方法院刑事判決             98年度審易字第867號
公  訴  人  臺灣桃園地方法院檢察署檢察官
被      告  甲○○
上列被告因詐欺案件，經檢察官提起公訴（98年度偵緝字第819
號），被告於準備程序進行中，就被訴事實為有罪之陳述，經本
院告知簡式審判程序意旨，並聽取當事人之意見後，本院合議庭
裁定依簡式審判程序審理，判決如下：
    主  文
甲○○幫助意圖為自己不法之所有，以詐術使人將本人之物交付
，處有期徒刑月，如易科罰金，以新臺幣壹仟元折算壹日。
    事  實
一、甲○○明知申請開設金融帳戶並無任何特殊之限制，一般民
    眾皆可以存入最低開戶金額之方式申請開戶，並可在不同之
    金融機構申請多數之存款帳戶使用，並無何困難，因而可預
    見真實姓名、年籍均不詳，綽號「阿文」之成年男子人（下
    稱「阿文」），不自行申辦金融機構帳戶，而向其購買金融
    帳戶之存摺、提款卡，係擬供為詐欺等不法犯罪行為贓款匯
    入之人頭帳戶之用，竟基於縱使發生此結果亦不違其本意之
    幫助詐欺之不確定故意，於民國97年7 、8 月間某日，在桃
    園縣內壢地區之文化公園，將其向華南商業銀行龍潭分行（
    下稱華南銀行龍潭分行）申請開立取得帳號為000000000000
    號帳戶之存摺、提款卡等物，以新臺幣（下同）4,000 元之
    代價出售予「阿文」，並告知提款卡密碼，「阿文」於蒐購
    前開帳戶之存摺、提款卡及密碼等物後，即交付予所屬之詐
    欺集團成員。該詐欺集團成員間即共同基於意圖為自己不法
    之所有，以詐術使人將本人之物交付之犯意聯絡，於97年9
    月7 日下午3 時24分許，先假稱為東森購物台之客服人員，
    撥打電話向乙○○誆稱：其在東森購物台購物，且已完成刷
    卡分期付款之設定，若並未消費，需與銀行聯絡確定刷卡事
    宜，另一詐欺集團成員再假稱為慶豐商業銀行行員，撥打電
    話向乙○○誆稱：為避免扣款，需將錢存入其所指定之帳戶
    內，待其於凌晨0 時作業完畢，再將錢匯回其帳戶內，致乙
    ○○不疑有他，陷於錯誤，而依其指示，分別於同日晚間7
    時32分許、7 時44分許，分別將99,000元、21,000元，先後
    匯入甲○○上開華南銀行龍潭分行帳戶內，且於入帳後隨即
    遭詐欺集團成員提領一空。嗣經乙○○發覺有異報警後，始
    為警循線查悉上情。
二、案經桃園縣政府警察局龍潭分局報請臺灣桃園地方法院檢察
    署檢察官偵查起訴。
    理  由
一、本案被告甲○○所犯為死刑、無期徒刑或最輕本刑為3 年以
    上有期徒刑以外之罪，其於本院準備程序中就前揭被訴事實
    為有罪之陳述，經本院告知簡式審判程序之旨，並聽取當事
    人意見後，本院合議庭依刑事訴訟法第273 條之1 第1項 規
    定，裁定由受命法官獨任進行簡式審判程序，合先敘明。
二、前開犯罪事實，業據被告於本院審理中坦承不諱，並經被害
    人乙○○於警詢中陳述無訛，且有華南銀行龍潭分行97年9
    月18日（97）華龍潭存字第164 號函檢送之甲○○開戶基本
    資料、華南商業銀行存款往來明細表、存款事故狀況查詢印
    表、金融卡帳戶資料查詢、華南銀行自動櫃員機交易明細單
    等在卷可稽，足徵被告自白與事實相符，事證明確，被告犯
    行堪以認定。
三、核被告所為，係犯刑法第30條第1 項前段、刑法第339 條第
    1 項之幫助詐欺取財罪。前開詐欺集團成員間，就上開詐欺
    取財犯行，分別為有犯意聯絡與行為分擔之共同正犯，惟被
    告僅係基於幫助詐欺取財意思，並僅提供該帳戶之存摺、提
    款卡，並告知密碼，供為贓款匯入、提領之帳戶，係提供詐
    欺取財構成要件以外之助力，為詐欺取財罪之幫助犯，並依
    刑法第30條第2 項規定，依法減輕其刑。被告幫助正犯詐欺
    被害人乙○○之幫助行為僅一個，雖正犯施用詐術使被害人
    乙○○分2 次交付財物，惟此係正犯該次詐欺取財行為使被
    害人乙○○分次交付財物之結果，祇成立一詐欺取財罪，被
    告為幫助犯，亦祇成立一幫助詐欺取財罪。爰審酌被告出售
    帳戶提供予他人使用，造成犯罪偵查困難，幕後犯罪人得以
    逍遙法外，致使此類犯罪手法層出不窮，嚴重危害交易秩序
    與社會治安及其素行、犯後態度等一切情狀，量處如主文所
    示之刑，並諭知易科罰金之折算標準。被告已將上開帳戶之
    存摺、提款卡交付他人，且未扣案，是否仍屬被告所有與是
    否尚存未明，為免將來執行之困難與爭議，不予宣告沒收。
據上論斷，應依刑事訴訟法第273 條之1 第1 項、第299 條第1
項前段，刑法刑法第30條第1 項前段、第2 項、第339 條第1 項
、第41條第1 項前段，刑法施行法第1 條之1 第1 項、第2 項前
段，判決如主文。
本案經檢察官蔡如惠到庭執行職務。
中    華    民    國    98    年    7     月    17    日
                        刑事庭    法  官  劉為丕
以上正本證明與原本無異。
如不服本判決，應於判決送達後10日內向本院提出上訴狀（應附
繕本），其未敘述上訴理由者，應於上訴期間屆滿後20日內補提
理由書狀於本院，上訴於臺灣高等法院。
                                  書記官  陳淑瓊
中    華    民    國    98    年    7     月    17    日
附錄本案論罪科刑法條：
中華民國刑法第339 條
(普通詐欺罪)
意圖為自己或第三人不法之所有，以詐術使人將本人或第三人之
物交付者，處5 年以下有期徒刑、拘役或科或併科1 千元以下罰
金。
以前項方法得財產上不法之利益或使第三人得之者，亦同。
前二項之未遂犯罰之。


司法院資訊處製作；財團法人民間司法改革基金會備份。
